臺灣臺中地方法院民事裁定
111年度聲字第33號
聲  請  人  陳鴻盛  



相  對  人  蔡欣育  
當事人間聲請停止執行事件，本院裁定如下：
    主    文
聲請人供擔保新臺幣9萬7467元後，本院111 年度司執字第3466
號給付票款執行事件之強制執行程序，於本院110 年度訴字第32
00號確認債權人本票不存在等事件終結（裁判確定、和解、撤回
）前應暫予停止。
    理      由
一、按有回復原狀之聲請，或提起再審或異議之訴，或對於和解
    為繼續審判之請求，或提起宣告調解無效之訴、撤銷調解之
    訴，或對於第4 條第1 項第5 款之裁定提起抗告時，法院因
    必要情形或依聲請定相當並確實之擔保，得為停止強制執行
    之裁定，強制執行法第18條第2 項定有明文。次按發票人主
    張本票係偽造、變造者，於前條裁定送達後二十日內，得對
    執票人向為裁定之法院提起確認之訴。發票人證明已依前項
    規定提起訴訟時，執行法院應停止強制執行。但得依執票人
    聲請，許其提供相當擔保，繼續強制執行，亦得依發票人聲
    請，許其提供相當擔保，停止強制執行。發票人主張本票債
    權不存在而提起確認之訴不合於第1 項之規定者，法院依發
    票人聲請，得許其提供相當並確實之擔保，停止強制執行。
    非訟事件法第195 條第1 、2 、3 項亦定有明文。另法院依
    前揭規定，裁定准許停止強制執行時，命聲請人提供之擔保
    ，係備供債權人因停止執行所受損害之賠償，其數額應依標
    的物停止執行後，債權人未能即時受償或利用該標的物所受
    之損害額，或其另供擔保強制執行所受之損害額定之，非以
    標的物之價值或其債權額為依據（最高法院91年度台抗字第
    429 號判決意旨參照）。
二、本件聲請人以其已向本院對相對人提起確認債權人本票不存
    在等之訴（即本院110 年度訴字第3200號，下稱本件訴訟）
    為由，聲請裁定停止本院111年度司執字第3466 號給付票款
    執行事件（下稱系爭執行事件）之強制執行程序。經查，系
    爭執行事件之強制執行程序，其執行名義為本票裁定，而請
    求確認本票債權不存在之訴部分，雖不符非訟事件法第195 
    條第1 項之規定，但依同條第3 項規定，仍得許其提供相當
    並確實之擔保，停止強制執行。查本件強制執行，已於111
    年1 月6日囑託地機關查封聲請人所有名下之臺中市○○區○○
    段○0000○號即門牌號碼台中北屯區太原路五段1325號12樓之
    7房屋全部及其共有部分暨其基地即同段100號土地權利範圍
    10萬分之150，但迄未進行拍定，執行程序尚未終結，而聲
    請人已對相對人提起本件訴訟，現由本院審理中等情，業經
    本院調取本院110 年度訴字第3200號及111年度司執字第346
    6號案卷全卷查核無訛，因認聲請人所為就系爭執行事件之
    停止執行聲請，於法尚無不合。
三、相對人在系爭執行事件所請求實現之權利為金錢債權，相對
    人因停止執行而不能即時受償之損害，即為其不能即時受償
    所可能遭受之利息損失，而聲請人所提之確認本票債權不存
    在之訴何時終結，尚在未知之數，長期停止執行，對相對人
    難謂無損害，自有命供擔保之必要。審酌相對人因停止執行
    ，未能即時經由聲請人所提現款受償之債權金額為58萬4800
    元，其因停止強制執行程序可能遭受之損害，即為遞延受償
    時間之法定遲延利息。又本院110年度訴字第3200號確認本
    票債權不存在之訴為不得上訴第三審之事件，按諸各級法院
    辦案期限實施要點第2條規定，推估該訴訟判決確定所需時
    間約為3年4個月（依該規定民事通常程序第一審審判案件期
    限1年4個月，第二審審判案件期限2年），則按法定利率週
    年5%計算，相對人因停止執行可能遭受之損害額為9萬7467
    元【計算式：58萬4800元×5%×（3+4/12）＝9萬7467元，元以
    下四捨五入】，爰酌定如主文所示之相當擔保金額，予以准
    許。　
三、依強制執行法第18條第2項，裁定如主文。
中　　華　　民　　國　　111 　年　　1 　　月　　25　　日
                  民事第六庭    法  官  陳學德
正本係照原本作成
不服本裁定應於送達後10日內向本院提出抗告狀，並繳納抗告費
新臺幣1,000元。
中　　華　　民　　國　　111 　年　　1 　　月　　25　　日
                                書記官巫偉凱